【裁判字號】    98,訴,19
【裁判日期】    980227
【裁判案由】    毒品危害防制條例
【裁判全文】
臺灣基隆地方法院刑事判決        98年度訴字第19號
公  訴  人  臺灣基隆地方法院檢察署檢察官
被      告  甲○○
                    （另案於臺灣基隆監獄執行中）
上列被告因毒品危害防制條例案件，經檢察官提起公訴（97年度
毒偵字第3056號），並經本院合議庭裁定由受命法官獨任進行簡
式審判程序，判決如下：
    主      文
甲○○施用第一級毒品，累犯，處有期徒刑柒月。
扣案之第一級毒品海洛因驗餘淨重零點零伍貳公克（併同難以完
全析離之包裝袋壹只）沒收銷燬之。
    事實及理由
一、本件證據應補充：「被告於本院準備程序及審判程序之自白
    」、應適用之法條應補充：「扣案之第一級毒品海洛因淨重
    0.052公克（併同難以析離之包裝袋1只），為查獲之毒品（
    蓋無論以何種方式分離包裝袋與其內裝之毒品，包裝袋內均
    會有極微量毒品殘留，故上述包裝袋應整體視為查獲毒品，
    一併依前揭規定宣告沒收銷燬之，參見最高法院95年度臺上
    字第3739號、第7354號判決），不問屬於犯人與否，應依毒
    品危害防制條例第18條第1項前段宣告沒收銷燬之。」外，
    餘均引用如附件檢察官起訴書之記載。
二、據上論斷，應依刑事訴訟法第273條之1第1項、第284條之1
    、第299條第1項前段、第310條之2、第454條第2項，毒品危
    害防制條例第10條第1項、第23條第2項、第18條第1項前段
    ），刑法第11條、第47條第1項，判決如主文。
本案經檢察官乙○○到庭執行職務。
中    華    民    國    98    年    2    月    27    日
                  刑事第四庭法  官    何怡穎
以上正本證明與原本無異。
如不服本判決應於收受送達後10日內向本院提出上訴書狀，並應
敘述具體理由；其未敘述上訴理由者，應於上訴期間屆滿後20日
內向本院補提理由書 (均須按他造當事人之人數附繕本)「切勿
逕送上級法院」。
中    華    民    國    98    年    2    月    27    日
                            書記官    鄭梅君
附錄本案論罪科刑法條：
毒品危害防制條例第10條
施用第一級毒品者，處 6 月以上 5 年以下有期徒刑。
施用第二級毒品者，處 3 年以下有期徒刑。
附件：
臺灣基隆地方法院檢察署檢察官起訴書
                                    97年度毒偵字第3056號
    被      告  甲○○  男  68歲（民國○○年○○月○○日生）
                        籍設基隆市○○區○○路181巷8號
                        現居基隆市中山區○○○路145巷28
                        號
                        國民身分證統一編號：Ｚ000000000號
上列被告因違反毒品危害防制條例案件，業經偵查終結，認應提
起公訴，茲敘述犯罪事實及證據並所犯法條如下：
        犯  罪  事  實
一、甲○○前因肅清煙毒條例、麻醉藥品管理條例、詐欺、偽造
    有價證券等案件，經法院各判處有期徒刑4年6月、3年6月、
    6月、7月、3年6月，上述案件接續執行，於民國90年10月19
    日假釋出監，惟因假釋期間內另犯竊盜案件，經臺灣基隆地
    方法院以91年度基簡字第743號判處拘役30日確定而撤銷前
    開假釋，另因施用毒品案件，經同法院裁定令入戒治處所施
    以強制戒治，該部分於92年9月3日期滿，由本署檢察官以92
    年度戒毒偵字第64號為不起訴處分確定，然於92年4月1日即
    出所接續執行撤銷假釋後殘刑5年6月11日，而殘刑部分俟經
    同法院以96年聲減字第294號裁定減為有期徒刑2年2月確定
    ，其有期徒刑部分，於96年7月16日執行完畢，接續執行拘
    役部分，俟於96年7月31日執行完畢。猶不思戒除毒癮，另
    基於施用第一級毒品之犯意，於97年12月1日晚上約11時，
    在基隆市中山區○○○路145巷28號居處內，以針筒注射手
    臂血管之方式，施用第一級毒品海洛因。嗣因行跡可疑，為
    警於同年月2日上午8時40分，在基隆市○○區○○街319之
    9號前盤查查獲。並扣得其自行自長褲右口袋內取出之海洛
    因1小袋（淨重0.0540公克、取樣0.0020公克、餘重0.0520
    公克）。另經警徵得甲○○之自願性同意後採集尿液送驗，
    發現呈鴉片類陽性反應，而查知上情。
二、案經基隆市警察局移送及基隆市警察局第一分局報告偵辦。
            證據並所犯法條
一、證據清單及待證事實
   ┌──┬─────────┬────────────┐
   │編號│  證 據 名 稱     │     待  證  事  實     │
   ├──┼─────────┼────────────┤
   │ 一 │被告甲○○於警詢及│全部犯罪事實            │
   │    │偵查中之供述      │                        │
   ├──┼─────────┼────────────┤
   │ 二 │臺灣尖端先進生技醫│證明被告於97年9月6日所採│
   │    │藥股份有限公司於97│之尿液送檢驗結果，呈海洛│
   │    │年12月15日出具之濫│因之代謝物嗎啡陽性反應之│
   │    │用藥物檢驗報告、基│事實                    │
   │    │隆市警察局第一分局│                        │
   │    │偵辦毒品案件尿液檢│                        │
   │    │體對照表各乙紙    │                        │
   ├──┼─────────┼────────────┤
   │ 三 │基隆市警察局第一分│證明警方於查獲被告後，於│
   │    │局搜索扣押筆錄、扣│緝獲地點扣得被告主動交付│
   │    │押物品目錄表、本署│之海洛因1小袋之事實     │
   │    │扣押物品清單各乙份│                        │
   ├──┼─────────┼────────────┤
   │ 四 │基隆市警察局第一分│證明被告為警查扣之白色粉│
   │    │局查獲涉嫌毒品危害│末1袋，經檢驗出含毒品海 │
   │    │防制條例毒品初步鑑│洛因成份之事實          │
   │    │驗報告單、交通部民│                        │
   │    │用航空局航空醫務中│                        │
   │    │心97年12月17日航藥│                        │
   │    │鑑字第0976233號毒 │                        │
   │    │品鑑定書各乙紙    │                        │
   ├──┼─────────┼────────────┤
   │ 五 │查獲照片2張       │同上編號三              │
   ├──┼─────────┼────────────┤
   │ 六 │刑案資料查註紀錄表│證明被告於上揭強制戒治執│
   │    │                  │行完畢釋放後5年內再犯施 │
   │    │                  │用毒品案件及本件構成累犯│
   │    │                  │之事實                  │
   └──┴─────────┴────────────┘
二、核被告所為，係違反毒品危害防制條例第10條第1 項之施用
    第一級毒品罪嫌。被告施用前後持有第一級毒品海洛因之低
    度行為為施用之高度行為所吸收，不另論罪。又被告有如犯
    罪事實欄所載之論罪科刑執行情形，有刑案資料查註紀錄表
    在卷可稽，其於有期徒執行完畢後，5 年以內故意再犯本件
    有期徒刑以上之各罪，均為累犯，請依刑法第47條第1 項之
    規定加重其刑。至扣案之第一級毒品海洛因1小袋（淨重0.
    0540公克，取樣0.0020公克，餘重0.0520公克），請依毒
    品危害防制條例第18條第1項之規定，宣告沒收銷燬。
三、依毒品危害防制條例第23條第2項、刑事訴訟法第251條第1
    項提起公訴。
    此    致
臺灣基隆地方法院
中    華    民    國    97    年    12    月    26    日
                              檢察官  林  明  志
本件正本證明與原本無異
中    華    民    國    97    年    12    月    30    日
                              書記官  張  雅  
附錄所犯法條：
毒品危害防制條例第10條第1項
    施用第一級毒品者，處 6 月以上 5 年以下有期徒刑。
    施用第二級毒品者，處 3 年以下有期徒刑。


司法院資訊處製作；財團法人民間司法改革基金會備份。
